【裁判字號】    97,訴,1020
【裁判日期】    971024
【裁判案由】    給付借款
【裁判全文】
臺灣臺南地方法院民事判決              97年度訴字第1020號
原      告  臺灣中小企業銀行股份有限公司
法定代理人  丁○○
訴訟代理人  丙○○
被      告  甲○
            乙○○○○○○
上列當事人間請求清償借款事件，經本院於民國97年10月17日言
詞辯論終結，判決如下：
    主  文
被告甲○、乙○○○○○○應連帶給付原告新臺幣玖拾柒萬壹仟
柒佰貳拾陸元，及自民國九十七年二月十三日起，至清償日止，
按年息百分之四點一八計算之利息，暨自民國九十七年三月十四
日起，至清償日止，在六個月以內者，按上開利率百分之十，逾
六個月者，按上開利率百分之二十計算之違約金。
被告甲○應給付原告新臺幣玖萬伍仟伍佰伍拾肆元，及自民國九
十七年三月二十一日起，至清償日止，按年息百分之一二點七一
五計算之利息。
被告甲○應給付原告新臺幣壹拾伍萬壹仟貳佰零玖元，及其中新
臺幣壹拾肆萬陸仟陸佰零伍元，自民國九十七年五月八日起，至
清償日止，按年息百分之一三點一八計算之利息。
訴訟費用新臺幣壹萬零肆佰陸拾貳元由被告甲○、乙○○○○○
○連帶負擔，新臺幣貳仟陸佰壹拾陸元由被告甲○負擔。
本判決於原告以新臺幣肆拾萬元為被告供擔保後，得為假執行。
    事實及理由
一、按訴狀送達後，原告不得將原訴變更或追加他訴，但如有擴
    張或減縮應受判決事項之聲明者，不在此限，民事訴訟法第
    255條第1項第3款定有明文。 本件原告起訴時，訴之聲明第
    3項原請求被告甲○應給付原告新臺幣（下同）151,209元，
    及其中146,605元，自97年5月8日起至清償日止， 按年息百
    分之13.18計算之利息，暨自97年5月22日起至清償日止，每
    月計付逾期手續費600元。 嗣於言詞辯論期日減縮其請求為
    主文第3項所示， 則原告訴之變更既係減縮訴之聲明，參諸
    首揭規定，自為適法，合先敘明。
二、本件被告經合法通知，均未於言詞辯論期日到場，核無民事
    訴訟法第386條所列各款情形， 爰依原告之聲請，由其一造
    辯論而為判決。
三、原告主張：
    (一)被告甲○於民國90年 2月13日邀同被告乙○○○○○○為
      連帶保證人，向原告借款122萬元，借款期間自90年2月13
      日起至110年2月13日止。並約定按月攤還本息，利率依郵
      政儲金匯業局二年期定期儲金機動利率加1%（即年息6.25
      %）計息機動調整，政府補貼利率固定為年率0.85%，借戶
      實際負擔支付利率按貸放利率減政府補貼利率（即年率5.
      4%）計付，若政府不補貼利息，應追溯自政府不補貼利息
      之日起，按原告當時一般房貸利率計息。如有未按期攤還
      ，即喪失期間利益，視同屆期，除改按滯欠日當時之原告
      一般房貸利率計算，逾期在6個月內者，按上開利率之1成
      ，超過6個月者，按上開利率之2成計付違約金。詎被告自
      97年2月13日起即未依約按月攤還本息， 喪失期限利益，
      視同到期， 故自97年2月13日起改按原告當時之一般房貸
      利率計息， 即係依據當時基準利率年息4.18%計算。綜上
      ，被告甲○尚積欠本金971,726元，及自97年2月13日起至
      清償日止之利息、違約金未清償，依法被告甲○、乙○○
      ○○○○應負連帶清償責任。
    (二)被告甲○於91年11月21日，向原告借款30萬元，借款期間
      自91年11月21日起至98年11月21日止，利率依原告基本放
      款利率加3.802%機動計息（視為屆時為12.715%）， 按月
      攤還本息，如未能履約者，即喪失期限利益，視同屆期，
      並按前開利率計息。詎被告甲○自97年 3月21日起即未依
      約攤還本息，尚欠本金95,554元及至清償日止之利息未清
      償，屢經催討無效，全部債務視為到期，被告甲○依法應
      負清償之責。
    (三)被告甲○於91年間向原告申辦信用卡乙張，額度15萬元，
      並與原告簽立信用卡申請書及信用功能卡片約定條款。雙
      方約定被告應依原告寄送之信用卡消費對帳單所指定之日
      期及方式繳款予原告。被告嗣於93年10月4日申請換發Mas
      ter Combo晶片白金卡， 並約定如逾期未付，除按後開利
      率計算利息外，逾期在6個月內者，按前開利率之1成，超
      過6個月者，按前開利率之2成計付違約金。詎被告至帳單
      結帳日即97年5月7日止， 尚積欠消費款本金146,605元及
      利息、違約金4,604元。被告未於繳款截止日即97年5月21
      日依約定期限繳付最低應繳金額，且屢經催討仍置之不理
      ，即喪失期限利益，依約被告應一次全數繳清應付帳款。
      又信用卡契約條款之變更，原告業依前述契約條款第20條
      約定，於94年5月1日前60日以書面通知（隨帳單寄送）被
      告變更第15條約定（即注意事項第9條），即自95年6月30
      日起，信用卡會員約定條款由年利率17% 調整由原告基準
      利率加9%（即13.18%）。
    (四)聲明如主文第1、2、3項所示， 並願供擔保請准宣告假執
      行。
四、被告未於言詞辯論期日到庭，亦未提出書狀作何聲明或陳述
    。
五、查原告主張之上揭事實，業據提出所述相符之借據暨授信約
    定書、繳款明細表、基本放款利率歷史資料表、郵匯局二年
    定期儲金利率歷史資料表、國際信用卡申請書暨約定事項、
    、換發得利晶片卡同意書、信用卡交易明細暨繳款通知書、
    、信用卡約定條款、信用卡會員約定條款修改書等件為證。
    被告雖未於言詞辯論期日到場，亦未提出書狀作何聲明或陳
    述，惟依前揭原告所提之證據，堪信原告前揭主張為真實。
    從而，原告本於消費借貸之法律關係，請求被告給付如主文
    第1項至第3項所示之金額，洵屬有據，應予准許。
六、按訴訟費用，由敗訴之當事人負擔。共同訴訟人，按其人數
    ，平均分擔訴訟費用。但共同訴訟人於訴訟之利害關係顯有
    差異者，法院得酌量其利害關係之比例，命分別負擔。共同
    訴訟人因連帶或不可分之債敗訴者，應連帶負擔訴訟費用。
    法院為終局判決時，應依職權為訴訟費用之裁判。分別為民
    事訴訟法第78條、第85條第1項、 第2項及第87條第1項，所
    明定。經核本件訴訟費用額為13,078元（即第一審裁判費）
    ，而原告之請求為有理由，爰依上開規定確定被告甲○、乙
    ○○○○○○應連帶負擔訴訟費用5分之4即10,462元，由被
    告甲○負擔訴訟費用5分之1即2,616元，即如主文第4項所示
    。
七、結論：本件原告之訴為有理由，依民事訴訟法第385條第1項
    前段、第78條、第85條第1項後段、第2項、第87條第1項 ，
    判決如主文。
中    華    民    國    97    年    10    月    24    日
                  民事第三庭    法  官  王漢章
以上正本係照原本作成
如對本判決上訴，須於判決送達後20日內向本院提出上訴狀
中    華    民    國    97    年    10    月    24    日
                                書記官  林木村


司法院資訊處製作；財團法人民間司法改革基金會備份。
